臺灣高等法院民事裁定
108年度勞抗字第43號
抗  告  人  李啟榮  
相  對  人  慶良工業有限公司

法定代理人  林麗玉  

上列當事人間確認僱傭關係存在等事件，抗告人對於中華民國10
8年11月11日臺灣新北地方法院108年度補字第1904號就關於核定
訴訟標的價額部分所為裁定提起抗告，本院裁定如下：
    主  文
原裁定關於訴訟標的價額核定部分廢棄。
本件訴訟標的價額核定為新臺幣伍拾貳萬零玖佰肆拾貳元。
    理  由
一、按「核定訴訟標的之價額，以起訴時之交易價額為準；無交
    易價額者，以原告就訴訟標的所有之利益為準」、「以一訴
    主張數項標的者，其價額合併計算之。但所主張之數項標的
    互相競合或應為選擇者，其訴訟標的價額，應依其中價額最
    高者定之」、「因定期給付或定期收益涉訟，以權利存續期
    間之收入總數為準；期間未確定時，應推定其存續期間。但
    其期間超過10年者，以10年計算」，民事訴訟法第77條之1
    第2項、第77條之2第1項及第77條之10定有明文。又無論積
    極確認之訴或消極確認之訴，均應以原告起訴主張或否認之
    法律關係之價額為準，計徵裁判費；請求確認僱傭關係存在
    及給付薪資（包含年終獎金）、勞工退休準備金部分，雖為
    不同訴訟標的，惟自經濟上觀之，其訴訟目的一致，不超出
    終局標的範圍，訴訟標的之價額，應擇其中價額較高者定之
    （ 最高法院100年度台抗字第10號裁定意旨參照）。
二、抗告意旨略以：伊於原法院對相對人提起確認僱傭關係存在
    等訴訟，先位聲明請求：（一）確認兩造間僱傭關係存在。
    （二）相對人應自民國（下同）108年5月15日起至抗告人復
    職之日止，按月於翌月15日給付原告新臺幣(下同)4萬4,231
    元，及自翌月16日起至清償日止，按週年利率5%計算之利息
    ；並於每逢農曆過年時給付抗告人3萬5,000元，按月為抗告
    人投保勞工保險、全民健康保險及提繳2,748元至抗告人於
    勞工保險局設立之勞工退休專戶。（三）相對人應給付抗告
    人27萬0,300元（含職災醫療費用13萬9,200元、107年及108
    年年終分紅7萬元、未休特休假之工資6萬1,100元），及自
    起訴狀繕本送達翌日起至清償日止，按週年利率5%計算之利
    息。備位聲明請求：相對人應給付抗告人27萬9,636元，及
    自起訴狀繕本送達翌日起至清償日止，按週年利率5%計算之
    利息（含108年5月1日起至同年月14日止之工資、預告工資
    、資遣費及未休特休假工資之餘額）。原裁定以10年推定伊
    僱傭關係存續之期間，據以核算裁判費命伊補繳，惟未說明
    為何以10年計算之理由，且相對人公司已於108年11月4日辦
    理解散登記，伊之僱傭關係顯無法達10年，是原裁定尚有不
    當，爰求予廢棄原裁定，重計核定訴訟標的價額後補繳裁判
    費等語。
三、查抗告人於原法院對相對人提起確認僱傭關係存在等訴訟，
    惟未依民事訴訟法第77條之13規定繳納裁判費，現經原法院
    108年補字第1904號受理中。就抗告人先位聲明請求確認僱
    傭關係存在及給付工資、投保勞健保暨提撥退休金等請求（
    即先位聲明第（一）項、第（二）項部分），依民事訴訟法
    第77條之2第1項、第77條之1第2項、77條之10之規定，雖為
    不同訴訟標的，惟自經濟上觀之，其訴訟目的一致，不超出
    終局標的範圍，應擇其價額較高者即以抗告人起訴主張僱傭
    關係存續期間所有之利益為準，定其訴訟標的價額。次查抗
    告人為69年11月26日生（原法院108年度重司勞調字第11號
    卷第25頁），自本件108年7月31日起訴時起，距其年滿65歲
    退休之期間固逾10年，惟相對人公司已於108年11月4日辦理
    解散登記，有相對人公司登記資料可查（本院卷第11頁），
    據此推算抗告人之權利存續期間為5月又20日(即自108年5月
    15日至同年11月3日)，則依抗告人主張之月薪4萬4,231元計
    算，先位聲明第（一）項及第（二）項部分訴訟標的價額為
    25萬0,642元【計算式：44,231元×(5＋20/30)＝250,642元，
    元以下四拾五入】。另先位聲明第（三）項訴訟標的價額為
    27萬0,300元，合計先位訴訟標的價額為52萬0,942元。再者
    ，先位訴訟標的價額（52萬0,942元）高於備位訴訟標的價
    額（27萬9,636元），依民事訴訟法第77條之2第1項規定，
    本件訴訟標的價額應核定為52萬0,942元。原裁定逕以10年
    計算僱傭關係存續期間據以核定本件訴訟標的價額為530萬7
    ,720元，尚有未洽，抗告意旨指摘原裁定訴訟標的價額核定
    部分不當，聲明廢棄，為有理由，應由本院將原裁定關於訴
    訟標的價額核定部分廢棄，並核定如主文第2項所示。又原
    裁定關於核定訴訟標的價額部分既經廢棄，則原裁定關於命
    繳裁判費部分亦失所附麗，應俟訴訟標的價額確定後，由原
    法院另為適當之處理，附此敘明。
四、據上論結，本件抗告為有理由，爰裁定如主文。
中　　華　　民　　國　　108 　年　　12　　月　　31　　日
                  民事第十五庭  
                      審判長法　官  方彬彬
                            法　官  趙雪瑛 
                            法　官  李慈惠
正本係照原本作成。
不得再抗告。
中　　華　　民　　國　　108 　年　　12　　月　　31　　日

  　　　　　　　　　　　　　書記官  黃麗玲